臺灣基隆地方法院刑事判決　　　　　　　 96年度訴字第856號
公　訴　人　臺灣基隆地方法院檢察署檢察官
被　　　告　乙○○
　　　　　　　　　　另案羈押.
上列被告因毒品危害防制條例案件，經檢察官提起公訴（96年度
毒偵字第2332號），被告於準備程序進行中，就被訴事實為有罪
之陳述，經本院合議庭裁定由受命法官獨任進行簡式審判程序，
判決如下：
    主  文
乙○○施用第一級毒品，累犯，處有期徒刑捌月，減刑為有期徒
刑肆月，如易科罰金，以新臺幣壹仟元折算壹日，扣案之第一級
毒品海洛因貳小包（驗餘淨重合計壹點壹肆公克）併同內含第一
級毒品海洛因無法析離之包裝袋貳只，均沒收銷燬之，及注射針
筒貳支，均沒收。
    事  實
一、乙○○前因違反麻醉藥品管理條例及肅清煙毒條例等案件，
    經臺灣高等法院於民國86年5 月30日，以86年度上訴字第73
    8 號判決分別判處有期徒刑11月及3 年7 月，並定應執行有
    期徒刑4 年4 月確定，於88年7 月20日假釋出監，嗣經撤銷
    假釋，於93年6 月15日執行完畢（構成累犯）。
二、乙○○復因施用毒品案件，經本院裁定送觀察、勒戒後，認
    有繼續施用毒品之傾向，經本院裁定令入戒治處所施以強制
    戒治，於90年6 月18日停止戒治付保護管束，嗣於91年1 月
    10 日 保護管束期滿而執行完畢，並由臺灣基隆地方法院檢
    察署檢察官於91年1 月10日，以91年度戒毒偵字第8 號為不
    起訴處分確定。復因施用第一級毒品及第二級毒品案件，經
    臺灣高等法院於94年5 月10日，以94年度上訴字第676 號判
    決分別判處有期徒刑8 月、6 月，應執行有期徒刑1 年，嗣
    經最高法院駁回上訴確定（現執行中）。詎其猶不知戒除毒
    品惡習，基於施用第一級毒品海洛因之犯意，於96年4 月10
    日上午某時許，在基隆市○○區○○街20 6號2 樓處所，以
    將海洛因置入注射針筒內，再摻水注射手臂靜脈血管之方式
    ，施用第一級毒品海洛因1 次，嗣為警於96年4 月11日21時
    30分許，在基隆市○○區○○街206 號2 樓處為警另案緝獲
    ，並扣得第一級毒品海洛因2 包（淨重1.14公克）及注射針
    筒2 支，且經採尿送驗後呈嗎啡陽性反應，而悉上情。
三、案經基隆市警察局第二分局報告臺灣基隆地方法院檢察署檢
    察官偵查起訴。
    理  由
一、本件被告所犯者非為死刑、無期徒刑、最輕本刑為3 年以上
    有期徒刑之罪或高等法院管轄第一審案件，其於準備程序進
    行中，先就被訴事實為有罪之陳述，經告知其簡式審判程序
    之旨，並聽取公訴人及被告之意見後，本院依刑事訴訟法第
    273 條之1 第1 項之規定，裁定由受命法官獨任進行簡式審
    判程序，且依同法第273 條之2 規定，簡式審判程序之證據
    調查，不受第159 條第1 項、第161 條之2 、第161 條之3
    、第163 條之1 及第164 條至第170 條規定之限制，合先敘
    明。
二、上開施用第一級毒品海洛因之犯罪事實，迭經被告於警詢、
    檢察官偵訊、本院準備程序及審理時自白不諱。被告於96年
    4 月11日為警所採集之尿液，經送檢驗結果，確呈施用第一
    級毒品海洛因代謝後之鴉片類（尿液中嗎啡成分高達11180n
    g/ml）乙節，此有基隆市警察局96年4 月11日偵辦毒品案件
    尿液檢體對照表、臺灣尖端先進生技醫藥股份有限公司96年
    4 月20日濫用藥物尿液檢驗報告各1 份附卷可稽。復有被告
    所有之第一級毒品海洛因2 小包、施用毒品所用之注射針筒
    ，扣案足資佐證，前開扣案之白色粉末經送法務部調查局以
    化學呈色法、氣相層析質譜儀分析法鑑定，結果確含海洛因
    成分（驗餘淨重合計1.14公克，包裝總重0.44公克），此有
    基隆市警察局查獲毒品初步鑑驗報告單、法務部調查局96年
    4 月30日調科壹字第09623038840 號鑑定通知書1 份在卷可
    佐，足證被告自白與事實相符，堪以採信。又被告有如事實
    欄一、二記載之前案紀錄之犯罪事實及關於施用毒品觀察、
    勒戒、強制戒治事實等情，亦有臺灣高等法院被告前案紀錄
    表、刑案資料查註紀錄表及全國施用毒品案件紀錄表各1 份
    存卷可參。綜上所陳，被告於前次強制戒治於91年1 月10日
    執行完畢，5 年內業已再犯上述事實欄二、所示之施用毒品
    ，違反毒品危害防制條例等案件，並經法院判處罪刑確定，
    其又於96年4 月10日上午，施用第一級毒品海洛因，罪證明
    確，犯行洵堪認定，自應依法論科。
三、論罪科刑部分：
  (一)按海洛因係毒品危害防制條例第2 條第2 項第1 款所定之第
    一級毒品，核其所為，係犯毒品危害防制條例第10條第1 項
    之施用第一級毒品罪。其持有第一級毒品海洛因係供施用，
    其持有第一級毒品之低度行為應為施用第一級毒品之高度行
    為所吸收，不另論罪。
  (二)被告有事實欄所載之前案紀錄暨科刑執行情形，有臺灣高等
    法院被告前案紀錄表在卷可稽，其於受有期徒刑之執行完畢
    後，5 年內故意再犯有期徒刑以上之本罪，為累犯，應依刑
    法第47條第1 項之規定加重其刑。
  (三)爰審酌海洛因等藥物對於人體會產生精神依賴作用，濫行施
    用之結果可能導致大腦病變及精神異常，足以危害個人健康
    及社會安全之管制藥品，被告竟仍濫行持有並施用，對社會
    治安造成一定之危害，並斟酌其持有之數量及其犯後坦承犯
    行之態度等及其他一切情狀，量處如主文所示之刑，以示懲
    儆。
四、減刑部分：
    又被告行為後，中華民國九十六年罪犯減刑條例業於96年7
    月4 日公布，並自同年7 月16日起施行，依該條例第2 條第
    1 項3 款規定：犯罪在96年4 月24日以前者，除中華民國九
    十六年罪犯減刑條例另有規定外，有期徒刑、拘役或罰金，
    減其刑期或金額2 分之1 ，且依本條例應減刑之罪，未經判
    決確定者，於裁判時，減其宣告刑。依前項規定裁判時，應
    於判決主文同時諭知其宣告刑及減得之刑，同條例第7 條亦
    有明定。再按犯最重本刑為5 年以下有期徒刑以下之刑之罪
    ，依本條例規定減為6 月以下有期徒刑、拘役者，應於為減
    刑裁判時，併諭知易科罰金折算之標準，中華民國九十六年
    罪犯減刑條例第9 條復有明定，且減刑後之易科罰金或易服
    勞役之折算標準，仍宜照原標準定之，此觀之法院辦理九十
    六年度減刑案件應行注意事項第16點規定即明。查本件被告
    所犯上述罪之犯罪日期，在96年4 月24日前，且符合上述減
    刑條例得予減刑之規定，故爰於宣告刑後諭知其減得之刑，
    並諭知易科罰金之折算標準。
五、沒收部分：
  (一)扣案之第一級毒品海洛因（驗餘合計淨重1.14公克）併同無
    法析離之包裝袋2 只（包裝總重0.44公克），上開毒品之包
    裝袋與包裝袋內之毒品，應整體視為查獲之第一級毒品、第
    二級毒品，依毒品危害防制條例第18條第1 項前段之規定，
    宣告沒收銷燬之（蓋無論以何種方式包裝袋與其內裝之毒品
    ，包裝袋內均會有極微量毒品殘留，故上述包裝袋應分別整
    體視為查獲之第一級毒品、第二級毒品，一併依前揭規定宣
    告沒收銷燬之，參見最高法院95年度臺上字第3739號、第73
    54號判決意旨參照）。
  (二)又扣案注射針筒2 支，經核非專供施用毒品之器具，惟係被
    告所有且係供其施用第一級毒品海洛因所用之物，業據被告
    供明在卷，爰依刑法第38條第1 項第2 款規定，宣告沒收。
據上論斷，應依刑事訴訟法第273 條之1 第1 項、第299 條第1
項前段，毒品危害防制條例第10條第1 項、第18條第1 項前段，
刑法第11條、第47條第1 項、第41條第1 項前段、第38條第1 項
第2 款，中華民國九十六年罪犯減刑條例第2 條第1 項第3 款、
第7 條、第9 條，判決如主文。
本案經檢察官甲○○到庭執行職務。
中　　華　　民　　國　　96　　年　　12　　月　　11　　日
                  刑事第三庭法  官  黃永定
以上正本證明與原本無異。
對於本件判決如有不服，應於收受送達後10日內，向本院【臺灣
基隆地方法院】提出上訴書狀，上訴於臺灣高等法院，並按他造
當事人之人數附具繕本。上訴書狀應敘述具體理由，上訴書狀未
敘述上訴理由者，應於上訴期間屆滿後20日內補提理由書於本院
【臺灣基隆地方法院】。
中　　華　　民　　國　　96　　年　　12　　月　　11　　日
                            書記官  劉珍珍
附錄本案論罪科刑法條：
毒品危害防制條例第10條第1 項
I施用第一級毒品者，處 6 月以上 5 年以下有期徒刑。
